臺灣臺中地方法院刑事裁定
111年度聲字第1821號
聲  請  人  臺灣臺中地方檢察署檢察官
受  刑  人  徐子揚




上列聲請人因受刑人數罪併罰有二裁判以上，聲請定其應執行之
刑（111年度執聲字第1301號），本院裁定如下：
    主    文
甲○○犯如附表所示之罪，所處如附表所示之刑，應執行有期徒
刑柒年貳月。
    理    由
一、按數罪併罰，有二裁判以上者，依第51條之規定，定其應執
    行之刑，刑法第53條定有明文。又數罪併罰，分別宣告其罪
    之刑，如宣告多數有期徒刑者，於各刑中之最長期以上，各
    刑合併之刑期以下，定其刑期。但不得逾30年。刑法第51條
    第5款亦定有明文。
二、本件受刑人甲○○因詐欺、賭博、妨害自由等罪，經臺灣高等
    法院臺中分院、本院先後判處如附表所示之刑（合計如附表
    所示之刑為有期徒刑34年2月，其中附表編號一至九之案件
    ，前經臺灣高等法院臺中分院以109年度聲字第2740號裁定
    定應執行有期徒刑6年10月，抗告後，經最高法院以110年度
    台抗字第30號裁定駁回確定；編號十之案件，經本院以109
    年度訴字第307號判決定應執行有期徒刑1年6月確定，本件
    受刑人所應執行之刑，應在有期徒刑1年6月以上，不得逾有
    期徒刑8年4月），並均經分別確定在案，有上開案件判決書
    及臺灣高等法院被告前案紀錄表等在卷可憑。茲檢察官聲請
    定其應執行之刑，本院認為本件聲請與首揭法條規定尚無不
    合，又本院曾發函與受刑人就本件聲請合併定應執行刑表示
    意見，經回覆表示無意見，是本件聲請核屬正當，應予准許
    。本件檢察官聲請既係應受刑人之請求，有臺灣臺中地方檢
    察署刑法第50條第1項但書案件是否請求定應執行刑調查表
    影本附卷可稽，是依刑法第50條第2項之規定，聲請人就附
    表所示各罪聲請定其應執行之刑，核屬正當，應定其應執行
    之刑。又本案受刑人所犯如附表編號七、八所示之罪雖得易
    科罰金，但因與不得易科罰金之如附表編號一至六、九至十
    所示之罪合併處罰之結果，本院於定執行刑時，自無庸為易
    科罰金折算標準之記載，附此敘明。
三、爰依刑事訴訟法第477條第1項，刑法第53條、第51條第5款 
     ，裁定如主文。 
中    華    民    國   111    年    7     月    8     日
                  刑事第十九庭  法  官  李婉玉
以上正本證明與原本無異。
如不服本裁定，應於收受送達後5日內向本院提出抗告狀。（應
附繕本）
　　　　　　　　　　　　　　　　書記官　王麗雯　　　　
中　　華　　民　　國　　111 　年　　7 　　月　　8 　　日
　　　　　　　　　
附表
受刑人    甲○○     定應執行刑案件一覽表
 編          號         一        二        三  罪          名  詐欺 詐欺 詐欺  宣    告    刑  有期徒刑1年6月 有期徒刑1年4月（共4罪） 有期徒刑1年2月（共11罪）  犯  罪  日  期  106年4月15日 106年4月15日、 106年4月16日、 106年4月16日、 106年4月16日 106年4月16日、 106年4月16日、 106年4月17日、 106年4月18日、 106年4月18日、 106年4月18日、 106年4月19日、 106年4月19日、 106年4月20日、 106年4月20日、 106年4月22日 偵  查  機  關 年  度  案  號  臺灣臺中地方檢察署106年度少連偵字第111號等 臺灣臺中地方檢察署106年度少連偵字第111號等 臺灣臺中地方檢察署106年度少連偵字第111號等 最 後事實審 法    院 臺灣高等法院臺中分院 臺灣高等法院臺中分院 臺灣高等法院臺中分院  案    號 108年度上訴字第255號 108年度上訴字第255號 108年度上訴字第255號  判決日期 108年7月11日 108年7月11日 108年7月11日 確定判  決 法    院 臺灣高等法院臺中分院 臺灣高等法院臺中分院 臺灣高等法院臺中分院  案    號 108年度上訴字第255號 108年度上訴字第255號 108年度上訴字第255號  判    決確定日期 108年8月5日 108年8月5日 108年8月5日 是否為得易科罰金之案件  否 否 否 備           註     

 編          號         四        五        六  罪          名  詐欺 詐欺 詐欺  宣    告    刑  有期徒刑1年3月（共4罪） 有期徒刑6月 有期徒刑1年2月（共3罪）  犯  罪  日  期  106年4月17日、 106年4月18日、 106年4月19日、 106年4月20日 106年3月30日 106年4月17日、 106年4月20日、 106年4月22日 偵  查  機  關 年  度  案  號  臺灣臺中地方檢察署106年度少連偵字第111號等 臺灣臺中地方檢察署107年度偵字第14705號 臺灣臺中地方檢察署107年度少連偵緝字第32號 最 後事實審 法    院 臺灣高等法院臺中分院 臺灣臺中地方法院 臺灣臺中地方法院  案    號 108年度上訴字第255號 107年度訴字第2449號 108年度訴字第929號  判決日期 108年7月11日 108年8月20日 108年8月15日 確定判  決 法    院 臺灣高等法院臺中分院 臺灣臺中地方法院 臺灣臺中地方法院  案    號 108年度上訴字第255號 107年度訴字第2449號 108年度訴字第929號  判    決確定日期 108年8月5日 108年9月16日 108年9月16日 是否為得易科罰金之案件  否 否 否 備           註     

 編          號         七        八        九  罪          名  賭博等 妨害自由 詐欺  宣    告    刑  有期徒刑2月（共3罪） 有期徒刑4月 有期徒刑1年5月  犯  罪  日  期  106年11月22日至106年11月23日、 106年11月23日、 106年12月6日 106年11月26日 106年4月22日 偵  查  機  關 年  度  案  號  臺灣臺中地方檢察署107年度偵字第26519號等 臺灣臺中地方檢察署107年度偵字第26519號等 臺灣臺中地方檢察署106年度少連偵字第111號等 最 後事實審 法    院 臺灣臺中地方法院 臺灣臺中地方法院 臺灣高等法院臺中分院  案    號 108年度簡字第336號 108年度簡字第336號 109年度上更一字第105號  判決日期 108年12月17日 108年12月17日 109年6月30日 確定判  決 法    院 臺灣臺中地方法院 臺灣臺中地方法院 臺灣高等法院臺中分院  案    號 108年度簡字第336號 108年度簡字第336號 109年度上更一字第105號  判    決確定日期 109年6月10日 109年6月10日 109年8月3日 是否為得易科罰金之案件  是 是 否 備           註     

 編          號         十  罪          名  詐欺  宣    告    刑  有期徒刑1年1月（共3罪）  犯  罪  日  期  106年4月15日、 106年4月21日、 106年4月21日 偵  查  機  關 年  度  案  號  臺灣臺中地方檢察署106年度少連偵字第213號等 最 後事實審 法    院 臺灣臺中地方法院  案    號 109年度訴字第307號  判決日期 110年12月2日 確定判  決 法    院 臺灣臺中地方法院  案    號 109年度訴字第307號  判    決確定日期 111年3月14日 是否為得易科罰金之案件  否 備           註